臺灣臺東地方法院民事簡易判決
111年度東簡字第99號
原      告  代號BR000-H11007(姓名年籍詳卷)
訴訟代理人  原告之夫甲男(姓名年籍詳卷)
被      告  盧春漢  
訴訟代理人  盧保全  
上列當事人間請求侵權行為損害賠償事件，原告提起刑事附帶民
事訴訟（110年度附民字第147號），經刑事庭裁定移送審理，於
民國111年9月21日言詞辯論終結，本院判決如下：
    主  文
一、被告應給付原告新臺幣80,000元，及自民國110年12月10日
    起至清償日止按年息百分之5計算之利息。
二、原告其餘之訴及假執行之聲請均駁回。
三、本判決原告勝訴部分得假執行。
    事 實 及 理 由
一、按司法機關所製作必須公示之文書，不得揭露性侵害犯罪被
    害人之姓名、出生年月日、住居所及其他足資識別身分之資
    訊。性侵害犯罪防治法第12條第2項定有明文。又廣告物、
    出版品、廣播、電視、電子訊號、電腦網路或其他媒體，不
    得報導或記載性騷擾被害人之姓名或其他足資識別被害人身
    分之資訊，性騷擾防治法第12條前段亦有規定。申言之，性
    騷擾行為固與性侵害犯罪行為有別，而現行性騷擾防治法尚
    未規範司法機關製作必須公示之文書，不得揭露足資辨別性
    騷擾被害人身分之資訊，惟參照性騷擾防治法之立法目的乃
    「為防治性騷擾及保護被害人之權益」，暨同法第12條保護
    性騷擾事件被害人之隱私、避免其受二度傷害之規範意旨，
    司法機關受理涉及性騷擾事實案件，於製作裁判文書，應得
    依事件具體情節，斟酌被害人之意願，於個案類推適用性侵
    害犯罪防治法關於對被害人身分予以保密之規定。查本件原
    告起訴主張被告有下述性騷擾之侵權行為事實，為保護被害
    人之隱私及名譽，應類推適用性侵害犯罪防治法對被害人身
    分予以保密之規定，合先敘明。
二、原告主張：被告為洗腎患者，於民國110年3月19日中午12時
    10分許，在臺東縣關山鎮某診所（診所名及地址詳卷），躺
    於病床上準備洗腎，由原告為其做洗腎前量血壓之前置作業
    ，原告請被告將手部抬高，以便綁上壓脈帶，被告將其手抬
    高後，見原告手持壓脈帶已傾身接近，竟意圖性騷擾，趁原
    告專注欲為其綁緊壓脈帶而不及防備之際，將手再上抬以觸
    碰磨蹭原告之胸部，原告於其胸部之私密部位遭觸碰後驚嚇
    閃避，然被告將其手部放低後，又突然抬高其手臂，並以手
    腕處之手背再次向上碰觸磨蹭原告胸部，以上開方式對原告
    接續為性騷擾之行為得逞，原告並因前開受性騷擾之事實致
    精神上受有相當之痛苦，爰本於侵權行為之法律關係，請求
    被告給付新臺幣(下同)30萬元非財產上之損害賠償等語。
三、被告則以：經檢視刑事案件內之監視錄影畫面，原告站在不
    適當的位置繫壓脈帶，且因監視器角度及部分畫面被擋住，
    致無法確認原告在繫壓脈帶時有晃動被告之手臂或被告有意
    擺動手臂，被告年事已高來日無多，復有心臟、腎臟、肢體
    等多重器障，視覺、聽覺、嗅覺、味覺及觸覺明顯退化，實
    無意圖性騷擾他人之情形，並聲明：原告之訴駁回。
四、得心證之理由：
(一)原告主張受被告於上開時、地性騷擾等情，業經本院以110
    年易字第189號刑事判決判處拘役20日，被告上訴後，經臺
    灣高等法院花蓮分院以111年度上易字第9號駁回上訴確定等
    情，有前開2判決在卷可憑（見本院卷第5-14頁、第67-76頁
    ），並經本院依職權調閱前開案卷，核閱屬實，堪認原告之
    主張為真實。
(二)按因故意或過失，不法侵害他人之權利者，負損害賠償責任
    。不法侵害他人之身體、健康、名譽、自由、信用、隱私、
    貞操，或不法侵害其他人格法益而情節重大者，被害人雖非
    財產上之損害，亦得請求賠償相當之金額，民法第184 條第
    1項前段、第195條第1項前段分別定有明文。查被告上開對
    原告所為之性騷擾行為，既已經本院認定如前，該行為已侵
    害原告之身體自主權，致原告因而於精神上受有相當之痛苦
    ，原告依上開規定請求被告賠償精神慰撫金，自屬有據。
(三)按慰撫金之賠償，其核給之標準固與財產上損害之計算不同
    ，然非不可斟酌雙方身分資力與加害程度，及其他各種情形
    核定相當之數額（最高法院51年台上字第223號判例意旨參
    照）。又民法第195條第1項雖規定，不法侵害他人之身體、
    健康、名譽者，得請求賠償相當金額之非財產上之損害，惟
    所謂相當，除斟酌雙方身分資力外，尤應兼顧加害程度與其
    身體、健康影響是否重大以為斷（最高法院89年度台上字第
    1952號判決意旨參照）。本院審酌被告在原告執行護理職務
    時對原告為性騷擾行為，使原告身心受創，且造成原告日後
    在職場上面對其他男性病患時之恐懼心理，在工作之外另又
    須承受害怕被性騷擾的精神壓力，又原告學歷為2技畢業，
    職業為護理師，每月約有3、4萬元收入，被告學歷為國小肄
    業、無業、每月僅領有老農津貼7仟餘元等一切情狀，認原
    告向被告請求8萬元之非財產上損害賠償部分，應屬適當，
    逾此部分的請求，則屬過高，應予駁回。
五、綜上所述，原告依民法第184條第1項及第195條第1項前段，
    請求被告給付8萬元，及自起訴狀繕本送達被告翌日即110年
    12月10日起至清償日止，按年息5％計算之利息之範圍內，為
    有理由，應予准許，逾此範圍外之請求，則無理由，應予駁
    回。
六、本件主文第1項係依民事訴訟法第427條第1項適用簡易程序
    所為被告敗訴之判決，依民事訴訟法第389 條第1項第3款之
    規定，依職權宣告假執行，原告就此陳明願供擔保聲請准予
    假執行，僅係促使本院為上開職權發動，本不受其拘束，爰
    無庸命原告預供擔保。至原告敗訴部分，其假執行之聲請即
    失所附麗，應併予駁回。
七、本件為刑事附帶民事訴訟之事件，且於民事訴訟程序中並無
    另行繳納裁判費或訴訟費用支出，故不為訴訟費用負擔之諭
    知。
中    華    民    國    111   年    10   月    5     日
                  臺東簡易庭  法    官  馬培基
以上正本係照原本作成。
如不服本判決，應於送達後20日內，向本院提出上訴狀並表明上
訴理由，如於本判決宣示後送達前提起上訴者，應於判決送達後
20日內補提上訴理由書（須附繕本）。
中    華    民    國    111   年    10    月    5     日
                             書  記  官  鄭志釩